臺灣高等法院刑事判決
109年度交上訴字第144號
上  訴  人  
即  被  告  彭志雄




上列上訴人因公共危險案件，不服臺灣新竹地方法院109年度交
訴字第54號，中華民國109年7月8日第一審判決（起訴案號：臺
灣新竹地方檢察署108年度偵字第13133號），提起上訴，本院判
決如下：
    主  文
上訴駁回。
    理  由
一、按刑事訴訟法第350條、第361條、第362條、第367條規定，
    不服地方法院之第一審判決而上訴者，須提出上訴書狀，並
    應敘述具體理由，為上訴必備之程式；其所提出之書狀未敘
    述上訴理由，或僅曾以言詞陳述上訴理由者，均應於上訴期
    間屆滿後20日內補提理由書於第一審法院。第一審法院經形
    式審查，認逾期未補提上訴理由者，應定期間先命補正；逾
    期未補正者，為上訴不合法律上之程式，應以裁定駁回。倘
    已提出上訴理由，但所提非屬具體理由者，則由第二審法院
    以上訴不合法律上之程式，判決駁回。而所稱「具體理由」
    ，並不以其書狀應引用卷內訴訟資料，具體指摘原審判決不
    當或違法之事實，亦不以於以新事實或新證據為上訴理由時
    ，應具體記載足以影響判決結果之情形為必要。但上訴之目
    的，既在請求第二審法院撤銷或變更第一審之判決，所稱「
    具體」，當係抽象、空泛之反面，若僅泛言原判決認事用法
    不當、採證違法或判決不公、量刑過重等空詞，而無實際論
    述內容，即無具體可言。從而，上開法條規定上訴應敘述具
    體理由，係指須就不服判決之理由為具體之敘述而非空泛之
    指摘而言（最高法院106年度第8次刑事庭會議決議參照）。
    又量刑輕重，係屬事實審法院得依職權自由裁量之事項，苟
    已斟酌刑法第57條各款所列情狀而未逾越法定刑度，不得遽
    指為違法（最高法院72年度台上字第6696號判例參照）。
二、上訴人即被告彭志雄不服原審判決提起上訴，其理由略以：
    被告到案後均坦承不諱，配合調查，且與被害人於判決前即
    已達成和解，請從輕量刑云云。
三、經查：
　㈠原判決以被告所犯並非死刑、無期徒刑或最輕本刑為三年以
    上有期徒刑之罪，其於原審準備程序中就被訴事實為有罪之
    陳述，經原審法官告知簡式審判程序之旨，並聽取檢察官、
    被告之意見後，裁定由受命法官獨任進行簡式審判程序，並
    依被告於原審之自白、證人即被害人陳忠澤於警詢及偵查中
    之證述、道路交通事故現場圖、道路交通事故調查報告表一
    、二、路口監視器錄影光碟及翻拍照片、車輛租賃契約書、
    汽車試駕（介紹買賣）合約書、被害人之南門綜合醫院診斷
    證明書等為據，認定被告係犯刑法第185條之4肇事致人傷害
    逃逸罪。又被告曾因施用毒品案件，經原審以105年度竹北
    簡字第105號判決判處有期徒刑3月確定，於105年9月6日易
    科罰金執行完畢，其於受有期徒刑之執行完畢後，5年以內
    故意再犯本件有期徒刑以上之罪，固為累犯，然審酌被告前
    案均屬施用毒品之案件，其性質乃戕害自己身心之行為，與
    本案所犯肇事致人受傷後逃逸罪保護之法益迥不相同，犯罪
    手段有異，前案科刑判決執行之目的與本案顯不相同，難認
    被告本案所犯具有特別惡性及對刑罰之反應力薄弱，參酌司
    法院釋字第775號解釋意旨，認被告所犯依刑法第47條第1項
    之規定雖屬累犯，惟無加重其刑之必要，並審酌刑法第57條
    各款所列事項及一切情狀，及依刑法第59條酌減其刑，就其
    所犯肇事致人傷害逃逸罪量處有期徒刑6月。從形式上觀察
    ，原判決已敘明審酌刑法第57條所列事項之理由，並無認定
    事實錯誤、量刑瑕疵或違背法令之情形。
　㈡上訴意旨以被告到案後均坦承不諱，且與被害人於判決前即
    已達成和解為由，請求輕判。惟原判決已於理由欄敘明「於
    本院準備程序進行中，被告先就被訴事實為有罪之陳述」、
    「嗣於本院審理時終坦承犯行之犯後態度」、「被告犯後並
    與被害人達成和解」等語明確。是上訴意旨僅援引或抄錄原
    判決理由關於「坦承犯行」、「與被害人達成和解」等原審
    已經明白論斷審酌、說明之事項為上訴理由，顯然無實際論
    述內容，自形式上觀察，核非足以動搖原判決之具體理由，
    是上訴意旨執此指摘原審量刑過重，即無具體可言，亦難謂
    上訴已提出合於刑事訴訟法第361條第2項規定之具體理由。
    依據上開規定及說明，其上訴顯無具體理由而不合法定程式
    ，應予駁回，並不經言詞辯論為之。
據上論斷，應依刑事訴訟法第367條前段、第372條，判決如主文
。
中　　華　　民　　國　　109 　年　　9 　　月　　14　　日
                  刑事第八庭  審判長法　官 陳世宗
                                    法　官 呂寧莉
                                    法　官 周明鴻
　　　　　　　　　　　　　　　　　　　
以上正本證明與原本無異。
如不服本判決，應於收受送達後20日內向本院提出上訴書狀，其
未敘述上訴之理由者並得於提起上訴後20日內向本院補提理由書
（均須按他造當事人之人數附繕本）「切勿逕送上級法院」。
                                    書記官 謝雪紅
中　　華　　民　　國　　109 　年　　9 　　月　　14　　日
附錄：本案論罪科刑法條全文
中華民國刑法第185條之4
（肇事遺棄罪）
駕駛動力交通工具肇事，致人死傷而逃逸者，處1年以上7年以下
有期徒刑。